【裁判字號】    99,易,3180
【裁判日期】    991029
【裁判案由】    竊盜
【裁判全文】
臺灣臺中地方法院刑事判決              99年度易字第3180號
公  訴  人  臺灣臺中地方法院檢察署檢察官
被      告  子○○
上列被告因竊盜案件，經檢察官提起公訴（99年度偵字第14032
、14314號），本院判決如下：
    主    文
子○○犯如附表編號一至十三所示之罪，各處如附表編號一至十
三所示之刑。應執行有期徒刑肆年陸月。
    犯罪事實
一、子○○於民國（下同）95年間因竊盜案件，經臺灣高等法院
    臺中分院判處有期徒刑1年2月確定，嗣經減刑減為有期徒刑
    7月；又於96年間因4次竊盜案件，經本院先後判處有期徒刑
    3月、4月、4月、1年確定，嗣經減刑減為有期徒刑1月又15
    日、2月、2月、6月；復於96年間因竊盜、贓物、竊盜案件
    ，經本院先後判處有期徒刑4月、2月又15日、6月確定，上
    開案件經合併定其應執行有期徒刑2年2月，於98年4月3日縮
    刑期滿執行完畢。詎其仍不知悔改，復各別基於意圖為自己
    不法所有之犯意，先後於如附表編號1至13所示之時間、地
    點，分別以如附表編號1至13所示之方式，侵入寅○○、乙○○、丁○○、庚○○、丙○○、壬○○、戊○○、江茂雅
    、汪冬和、丑○○、甲○○○、己○○、辛○○等人住處，
    竊取寅○○、乙○○、丁○○、庚○○、丙○○、壬○○、
    戊○○、江茂雅、汪冬和、丑○○、甲○○○、己○○、辛○○等人分別如附表編號1至13所示之財物（編號2、9所示
    無故侵入住宅部分，未據乙○○、汪冬和提出告訴）。得手
    後，旋將所得現金花用殆盡，而其他財物則變賣供己花用或
    拋棄。嗣經子○○主動向臺灣臺中地方法院檢察署檢察官（
    方股及火股）供出涉有多起竊盜案件，由該股檢察官指揮警
    方偵辦後，於99年5月6日及同年5月25日向警方自首即主動
    供出如附表編號1至13所示之竊盜犯行，並願接受裁判，始
    悉上情。
二、案經乙○○、江茂雅訴由臺中市警察局第五分局、第六分局
    報請臺灣臺中地方法院檢察署檢察官偵查起訴。
    理    由
一、按被告以外之人（包括證人、鑑定人、告訴人、被害人及共
    同被告等）於審判外之陳述雖不符刑事訴訟法第159條之1至
    之4等4條之規定，而經當事人於審判程序同意作為證據，法
    院審酌該言詞陳述或書面陳述作成時之情況，認為適當者，
    亦得為證據；當事人、代理人或辯護人於法院調查證據時，
    知有刑事訴訟法第159條第1項不得為證據之情形，而未於言
    詞辯論終結前聲明異議者，視為有前項之同意，同法第159
    條之5定有明文。立法意旨在於傳聞證據未經當事人之反對
    詰問予以核實，原則上先予排除。惟若當事人已放棄反對詰
    問權，於審判程序中表明同意該等傳聞證據可作為證據；或
    於言詞辯論終結前未聲明異議，基於尊重當事人對傳聞證據
    之處分權，及證據資料愈豐富，愈有助於真實發見之理念，
    且強化言詞辯論主義，使訴訟程序得以順暢進行，上開傳聞
    證據亦均具有證據能力。查檢察官、被告對於本案卷內相關
    證人之證述、文書卷證資料，並未就有合於刑事訴訟法第15
    9條第1項不得為證據之情形於本院言詞辯論終結前聲明異議
    ，且上述證人之證述、文書卷證資料亦經本院於審理期日逐
    一提示、朗讀，並告以要旨，本院復審酌相關證人證述筆錄
    製成、文書卷證資料取得，並無證據顯示有何違背程序規定
    情事，依據上述之說明，均應具有證據能力。
二、上揭犯罪事實，業據被告子○○迭於警詢、偵查中及本院審
    理時均坦承不諱，核與證人即被害人寅○○、乙○○、丁○○、庚○○、丙○○、壬○○、戊○○、江茂雅、汪冬和、
    丑○○、甲○○○、己○○、辛○○等人分別於警詢時指證
    述之情節相符，並有臺中市警察局車輛尋獲電腦輸入單（尋
    獲丁○○所有車牌號碼A3-8148號自用小客車）、臺中市警
    察局第二分局永興派出所受理刑事案件報案三聯單（報案人
    庚○○）、臺中市警察局第五分局松安派出所受理刑事案件
    報案三聯單（報案人丙○○）、被告指認竊取被害人寅○○
    等13人之現場照片計18張附卷可憑，足見被告之自白與事實
    相符。本件事證明確，被告犯行均堪認定。
三、核被告子○○就如附表編號1、4、5、6、7、8、10、11（按
    98年12月16日之臺中日出時刻為上午6時33分，此有中央氣
    象局日出日沒時刻表附卷可參，故該次被告應係於夜間侵入
    被害人住宅竊盜）、13所示之所為，均係犯刑法第321條第1
    項第1款之於夜間侵入住宅竊盜罪；被告子○○就如附表編
    號2（按98年6月26日之臺中日出時刻為上午5時11分，此有
    中央氣象局日出日沒時刻表附卷可參，故該次被告應係於日
    出後始侵入被害人住宅竊盜）、9所示之所為，均係犯刑法
    第320條第1項普通竊盜罪；被告子○○就如附表編號3、12
    所示之所為，均係犯刑法第321條第1項第1款、第2款之踰越
    安全設備於夜間侵入住宅竊盜罪。公訴人認被告就如附表編
    號7所示所為，係犯刑法第321條第1項第1款、第2款之踰越
    安全設備於夜間侵入住宅竊盜罪，惟查被告係從被害人住宅
    後面打開未上鎖之紗窗，然後從紗窗伸手入內打開紗窗旁後
    門門鎖，侵入屋內竊盜等情，此經被告供明在卷，可見被告
    以手伸入紗窗打開門鎖之踰越窗戶舉動所接續之行為，乃係
    侵入被害人住宅，並非竊盜犯行，應認被告係犯刑法第321
    條第1項第1款之於夜間侵入住宅竊盜罪，是公訴人認被告尚
    有踰越安全設備竊盜犯行，容有誤會，併此敘明。被告就如
    附表編號1至13所示之13次竊盜犯行，犯意各別，被害人不
    同，應予分論併罰。又被告在未經有偵查權之機關或公務員
    發覺其有如附表編號1至13所示之竊盜犯行前，於99年5月6
    日及同年5月25日向警方主動供出如附表編號1至13所示之竊
    盜犯行，並願接受裁判等情，此經被告供明在卷，復有警詢
    筆錄附卷可稽，足認被告係自首而接受裁判，均依刑法第62
    條規定減輕其刑。查被告於95年間因竊盜案件，經臺灣高等
    法院臺中分院判處有期徒刑1年2月確定，嗣經減刑減為有期
    徒刑7月；又於96年間因4次竊盜案件，經本院先後判處有期
    徒刑3月、4月、4月、1年確定，嗣經減刑減為有期徒刑1月
    又15日、2月、2月、6月；復於96年間因竊盜、贓物、竊盜
    案件，經本院先後判處有期徒刑4月、2月又15日、6月確定
    ，上開案件經合併定其應執行有期徒刑2年2月，於98年4月3
    日縮刑期滿執行完畢，有臺灣高等法院被告前案紀錄表附卷
    可稽，其於5年內故意再犯本件有期徒刑以上之上開13罪，
    均為累犯，均應依法加重其刑，並均依規定先加後減。爰審
    酌被告有多次竊盜前科（見卷附臺灣高等法院被告前案紀錄
    表），詎仍不知悔改，復犯本件13次竊盜，及其犯罪之動機
    、目的、手段、所竊取物品價值、尚未與各被害人和解賠償
    損害、對社會所生危害，與主動供出上開竊盜犯行，已知悔
    悟，態度良好等一切情狀，分別量處如附表編號1至13所示
    之刑，並定其應執行刑，以資懲儆。又公訴檢察官以被告有
    犯罪之習慣，請求對被告為強制工作之宣告乙節，惟按保安
    處分係對受處分人將來之危險性所為拘束其身體、自由等之
    處置，以達教化與治療之目的，為刑罰之補充制度，本諸法
    治國家保障人權之原理及刑法之保護作用，其法律規定之內
    容，應受比例原則之規範，使保安處分之宣告，與行為人所
    為行為之嚴重性，行為人所表現之危險性，及對行為人未來
    行為之期待性相當（司法院大法官會議釋字第471號解釋參
    照）。經查被告於96年間固有數次竊盜前科，但其再犯本件
    多次竊盜犯行之動機與生活困頓有關，業據被告供承在卷，
    可見其犯罪乃基於經濟上之動機，應非犯罪習慣之養成，況
    被告係主動供出本件上開竊盜犯行，已深知悔悟，尚難認被
    告顯有犯竊盜罪之習慣，並審酌其行為之嚴重性、行為人所
    表現之危險性及對於未來行為之期待性，依憲法比例原則之
    規範，認本件量處被告應合併執行有期徒刑4年6月，已足收
    懲儆之效，未達須以保安處分預防矯治之程度，尚無施以強
    制工作之必要，附此敘明。至於被告持以行竊之鋁門鎖匙1
    支或鎖匙1支，雖係被告所有，惟未扣案，為免日後執行困
    難，爰不予宣告沒收。
四、據上論斷，應依刑事訴訟法第299條第1項前段，刑法第320
    條第1項、第321條第1項第1款、第2款、第47條第1項、第62
    條前段、第51條第5款，刑法施行法第1條之1，判決如主文
    。
本案經檢察官癸○○到庭執行職務。
中    華    民    國    99    年    10    月    29    日
                  刑事第一庭    法  官  朱光國
以上正本證明與原本無異。
如不服本判決應於收受判決後10日內向本院提出上訴書狀，並應
敘述具體理由；其未敘述上訴理由者，應於上訴期間屆滿後20日
內向本院補提理由書（均須按他造當事人之人數附繕本）「切勿
逕送上級法院」。
                                書記官  巫偉凱
中    華    民    國    99    年    10    月    29    日
附表：
┌─┬────┬──────┬────┬──────┬───────┬───────┐
│編│被害人  │犯罪時間    │犯罪手法│竊得財物    │所犯法條及罪名│   宣告刑     │
│號│        ├──────┤        │            │              │              │
│  │        │犯罪地點    │        │            │              │              │
├─┼────┼──────┼────┼──────┼───────┼───────┤
│1 │寅○○  │98年5月18日 │從被害人│現金新臺幣（│刑法第321條第1│子○○於夜間侵│
│  │        │凌晨3時許之 │房屋後面│下同）1萬500│項第1款之於夜 │入住宅竊盜，累│
│  │        │夜間        │鞋櫃之抽│0元、駕照2張│間侵入住宅竊盜│犯，處有期徒刑│
│  │        ├──────┤屜內，拿│、手機2支、 │罪。          │捌月。        │
│  │        │臺中縣潭子鄉│取備份鑰│信用卡3張、 │              │              │
│  │        │大豐村潭富路│匙打開大│鑰匙1支、健 │              │              │
│  │        │2段259巷6弄 │門後，侵│保卡1張、身 │              │              │
│  │        │22號        │入屋內行│分證1張     │              │              │
│  │        │            │竊      │            │              │              │
├─┼────┼──────┼────┼──────┼───────┼───────┤
│2 │乙○○  │98年6月26日 │拉起未上│車牌號碼5238│刑法第320條第1│子○○竊盜，累│
│  │        │上午5時11分 │鎖鐵門，│-PT號自用小 │項之普通竊盜罪│犯，處有期徒刑│
│  │        │至6時間某時 │侵入屋內│客車1輛及該 │。            │柒月。        │
│  │        │之日間      │行竊（無│自用小客車鑰│              │              │
│  │        ├──────┤故侵入住│匙1支、冠盷 │              │              │
│  │        │臺中縣潭子鄉│宅部分，│工程行大小章│              │              │
│  │        │雅潭路2段292│未據吳錦│、銀行存摺1 │              │              │
│  │        │巷20號      │儒提出告│本、現金2000│              │              │
│  │        │            │訴）    │元（上開車輛│              │              │
│  │        │            │        │於98年7月3日│              │              │
│  │        │            │        │，在臺中縣神│              │              │
│  │        │            │        │岡鄉○○路與│              │              │
│  │        │            │        │和睦路口尋獲│              │              │
│  │        │            │        │）          │              │              │
├─┼────┼──────┼────┼──────┼───────┼───────┤
│3 │丁○○  │98年8月10日 │以曬衣竹│現金5000元、│刑法第321條第1│子○○踰越安全│
│  │        │凌晨2時40分 │竿綁衣架│照相機1台、 │項第1款、第2款│設備於夜間侵入│
│  │        │許之夜間    │伸入窗戶│鑰匙1串、車 │之踰越安全設備│住宅竊盜，累犯│
│  │        ├──────┤即踰越安│牌號碼A3-814│於夜間侵入住宅│，處有期徒刑玖│
│  │        │臺中縣潭子鄉│全設備之│8號自用小客 │竊盜罪。      │月。          │
│  │        │中興路134號 │方式勾取│車1輛（上開 │              │              │
│  │        │            │客廳內櫃│車輛於98年8 │              │              │
│  │        │            │子上之鑰│月22日，在臺│              │              │
│  │        │            │匙打開大│中市北區太原│              │              │
│  │        │            │門後，侵│路22號為警尋│              │              │
│  │        │            │入屋內行│獲領回）    │              │              │
│  │        │            │竊      │            │              │              │
├─┼────┼──────┼────┼──────┼───────┼───────┤
│4 │庚○○  │98年10月24日│持所有鋁│信用卡4張、 │刑法第321條第1│子○○於夜間侵│
│  │        │凌晨4、5時許│門鑰匙1 │現金2000元、│項第1款之於夜 │入住宅竊盜，累│
│  │        │之夜間      │支打開大│手機1支、身 │間侵入住宅竊盜│犯，處有期徒刑│
│  │        ├──────┤門，侵入│分證1張、駕 │罪。          │捌月。        │
│  │        │臺中市北區進│屋內行竊│照1張、行照1│              │              │
│  │        │化北路106巷3│        │張、健保卡1 │              │              │
│  │        │號          │        │張、自用小客│              │              │
│  │        │            │        │車鑰匙1支   │              │              │
├─┼────┼──────┼────┼──────┼───────┼───────┤
│5 │丙○○  │98年11月1日 │持所有鋁│黑色背包1只 │刑法第321條第1│子○○於夜間侵│
│  │        │凌晨4、5時許│門鑰匙1 │（內有皮夾2 │項第1款之於夜 │入住宅竊盜，累│
│  │        │之夜間      │支打開玻│個、現金1萬 │間侵入住宅竊盜│犯，處有期徒刑│
│  │        ├──────┤璃大門，│2000元、身分│罪。          │捌月。        │
│  │        │臺中市北屯區│侵入屋內│證1張、健保 │              │              │
│  │        │遼寧路1段31 │行竊    │卡1張、泥水 │              │              │
│  │        │巷26號      │        │工會會員卡1 │              │              │
│  │        │            │        │張、駕照2張 │              │              │
│  │        │            │        │、行照1張、 │              │              │
│  │        │            │        │提款卡1張、 │              │              │
│  │        │            │        │黃金項鍊1條 │              │              │
│  │        │            │        │、佛珠項鍊1 │              │              │
│  │        │            │        │條）        │              │              │
├─┼────┼──────┼────┼──────┼───────┼───────┤
│6 │壬○○  │98年11月初某│從住宅後│價值1萬元日 │刑法第321條第1│子○○於夜間侵│
│  │        │日凌晨4、5時│面打開未│本玩偶、玉2 │項第1款之於夜 │入住宅竊盜，累│
│  │        │許之夜間    │上鎖後門│塊          │間侵入住宅竊盜│犯，處有期徒刑│
│  │        ├──────┤，侵入屋│            │罪。          │捌月。        │
│  │        │臺中市北區瑞│內行竊  │            │              │              │
│  │        │祥街76號    │        │            │              │              │
├─┼────┼──────┼────┼──────┼───────┼───────┤
│7 │戊○○  │98年11月初某│從住宅後│現金約6、700│刑法第321條第1│子○○於夜間侵│
│  │        │日凌晨2、3時│面打開未│0元、自用小 │項第1款之於夜 │入住宅竊盜，累│
│  │        │許之夜間    │上鎖之紗│客車鑰匙1支 │間侵入住宅竊盜│犯，處有期徒刑│
│  │        ├──────┤窗，然後│、茶壺1支、 │罪。          │捌月。        │
│  │        │臺中市北屯區│從紗窗伸│住家鑰匙1串 │              │              │
│  │        │水湳路121之 │手入內打│、手機1支、 │              │              │
│  │        │20號        │開紗窗旁│手機充電器1 │              │              │
│  │        │            │後門門鎖│個          │              │              │
│  │        │            │，侵入屋│            │              │              │
│  │        │            │內行竊  │            │              │              │
├─┼────┼──────┼────┼──────┼───────┼───────┤
│8 │江茂雅  │98年11月間某│利用被害│現金3200元、│刑法第321條第1│子○○於夜間侵│
│  │        │日凌晨2時許 │人停放在│雞血石印章2 │項第1款之於夜 │入住宅竊盜，累│
│  │        │之夜間      │屋前之機│枚          │間侵入住宅竊盜│犯，處有期徒刑│
│  │        ├──────┤車鑰匙1 │            │罪。          │捌月。        │
│  │        │臺中市北屯區│串未拔下│            │              │              │
│  │        │敦化路505之1│，而以該│            │              │              │
│  │        │號          │串鑰匙打│            │              │              │
│  │        │            │開大門，│            │              │              │
│  │        │            │侵入屋內│            │              │              │
│  │        │            │行竊    │            │              │              │
├─┼────┼──────┼────┼──────┼───────┼───────┤
│9 │汪冬和  │98年11月12日│以所有鑰│黑色皮夾1個 │刑法第320條第1│子○○竊盜，累│
│  │        │上午8時30分 │匙1支打 │、身分證2張 │項之普通竊盜罪│犯，處有期徒刑│
│  │        │許之日間    │開大門，│、健保卡2張 │。            │柒月。        │
│  │        ├──────┤侵入屋內│、駕照4張、 │              │              │
│  │        │臺中市西屯區│行竊（無│行照1張、金 │              │              │
│  │        │天水西三街26│故侵入住│融卡4張、信 │              │              │
│  │        │號          │宅部分，│用卡4張、現 │              │              │
│  │        │            │未據汪冬│金2萬2200元 │              │              │
│  │        │            │和提出告│、耳環4對、 │              │              │
│  │        │            │訴）    │錄音筆1支   │              │              │
├─┼────┼──────┼────┼──────┼───────┼───────┤
│10│丑○○  │98年11月18日│持所有鋁│黑色斜背包1 │刑法第321條第1│子○○於夜間侵│
│  │        │凌晨4時許之 │門鑰匙1 │只（內有SONY│項第1款之於夜 │入住宅竊盜，累│
│  │        │夜間        │支打開大│相機1臺、大 │間侵入住宅竊盜│犯，處有期徒刑│
│  │        ├──────┤門，侵入│門鐵門遙控器│罪。          │捌月。        │
│  │        │臺中市西屯區│屋內行竊│1組、印章3顆│              │              │
│  │        │中清路154巷 │        │、郵局提款卡│              │              │
│  │        │46弄6號     │        │2張、郵局存 │              │              │
│  │        │            │        │摺3本、農會 │              │              │
│  │        │            │        │存摺1本、健 │              │              │
│  │        │            │        │保卡5張、身 │              │              │
│  │        │            │        │分證2張、現 │              │              │
│  │        │            │        │金2萬3000元 │              │              │
│  │        │            │        │）          │              │              │
├─┼────┼──────┼────┼──────┼───────┼───────┤
│11│甲○○○│98年12月16日│從被害人│現金2萬元   │刑法第321條第1│子○○於夜間侵│
│  │        │23時至17日上│屋外鞋櫃│            │項第1款之於夜 │入住宅竊盜，累│
│  │        │午6時間某時 │取得備用│            │間侵入住宅竊盜│犯，處有期徒刑│
│  │        │之夜間      │鑰匙打開│            │罪。          │捌月。        │
│  │        ├──────┤大門，侵│            │              │              │
│  │        │臺中市西屯區│入屋內行│            │              │              │
│  │        │忠義街148號 │竊      │            │              │              │
├─┼────┼──────┼────┼──────┼───────┼───────┤
│12│己○○  │99年1月2日凌│以掃把柄│現金8萬元、 │刑法第321條第1│子○○踰越安全│
│  │        │晨4時許之夜 │綁衣架伸│信用卡、提款│項第1款、第2款│設備於夜間侵入│
│  │        │間          │入窗戶即│卡、駕照、行│之踰越安全設備│住宅竊盜，累犯│
│  │        ├──────┤踰越安全│照等物      │於夜間侵入住宅│，處有期徒刑捌│
│  │        │臺中縣潭子鄉│設備之方│            │竊盜罪。      │月。          │
│  │        │頭張路2段113│式勾取客│            │              │              │
│  │        │巷150號     │廳內之鑰│            │              │              │
│  │        │            │匙打開大│            │              │              │
│  │        │            │門，侵入│            │              │              │
│  │        │            │屋內行竊│            │              │              │
├─┼────┼──────┼────┼──────┼───────┼───────┤
│13│辛○○  │99年2月初某 │持所有鋁│現金3000元  │刑法第321條第1│子○○於夜間侵│
│  │        │日凌晨4時許 │門鑰匙1 │            │項第1款之於夜 │入住宅竊盜，累│
│  │        │之夜間      │支打開大│            │間侵入住宅竊盜│犯，處有期徒刑│
│  │        ├──────┤門鋁門，│            │罪。          │柒月。        │
│  │        │臺中市北區梅│侵入屋內│            │              │              │
│  │        │亭東街19號「│行竊    │            │              │              │
│  │        │無極天龍宮」│        │            │              │              │
└─┴────┴──────┴────┴──────┴───────┴───────┘
附錄論罪科刑法條
刑法第320條第1項
意圖為自己或第三人不法之所有，而竊取他人之動產者，為竊盜
罪，處5年以下有期徒刑、拘役或5百元以下罰金。
刑法第321條第1項第1、2款
犯竊盜罪而有左列情形之一者，處6月以上、5年以下有期徒刑：
一、於夜間侵入住宅或有人居住之建築物、船艦或隱匿其內而犯
    之者。
二、毀越門扇、牆垣或其他安全設備而犯之者。

司法院資訊處製作；財團法人民間司法改革基金會備份。
